【裁判字號】    92,易,196
【裁判日期】    920611
【裁判案由】    竊盜
【裁判全文】
臺灣嘉義地方法院刑事判決                          九十二年度易字第一九六號
    公  訴  人  臺灣嘉義地方法院檢察署檢察官
    被      告  丁○○
右列被告因竊盜案件，經檢察官提起公訴（九十一年度偵字第五九九一號），本院判
決如左：
        主  文
丁○○意圖為自己不法之所有，以詐術使人將本人之物交付，處有期徒刑柒月。
        事  實
一、丁○○曾因兩件違反肅清煙毒條例案件，經臺灣臺中地方法院於民國（下同）八
    十一年間，先後判決有期徒刑三年四月、二年二月確定並接續執行，於八十三年
    九月六日假釋出監；復因違反肅清煙毒條例、化學合成麻醉藥品條例等案件，經
    臺灣臺中地方法院及臺灣高等法院臺中分院，先後以八十四年度訴字第二○一四
    號、八十四年度上訴字第一一六○號判決有期徒刑二年一月、三年十月確定，並
    撤銷前揭假釋，執行至八十九年六月五日又縮刑假釋出監（其後，丁○○再因贓
    物案件，經臺灣臺中地方法院以九十年度易字第七八一號判處有期徒刑四月確定
    ，又撤銷第二次假釋，於九十年十二月二十七日入監服刑）。
二、詎丁○○不知惕勵，得知其友人乙○○曾受甲○○○及丙○○夫婦委託，代為追
    討戊○○所積欠之會款債務（數額為新台幣七十八萬元），且得知乙○○持有甲○○○夫婦所交付之戊○○為清償前揭債務而給予甲○○○之票據（含本票及支
    票）數紙（丁○○、乙○○、丙○○、甲○○○及戊○○皆無法確定前揭票據之
    張數及內容），丁○○並知悉乙○○平時係將前揭票據放在乙○○所有之車牌號
    碼Ｂ五─七七一一號自用小客車內，竟意圖為自己不法之所有，先於九十年五月
    下旬某日，在臺中縣清水鎮○○路某修車廠前之檳榔攤旁，利用停放在該處之前
    揭小客車之車門未上鎖之機會，竊得置於車內之前揭票據，並持向戊○○佯稱已
    得甲○○○夫婦委託代為處理償款事宜，可按前揭債務之三分之一成數即新台幣
    （下同）二十五萬元處理之，並可交還前揭票據等語，使戊○○陷於錯誤，信以
    為真，交付二十五萬元予丁○○而受害。嗣丙○○又向戊○○催討債款，經戊○○告知上情，眾人始悉丁○○所為，然丁○○已將該二十五萬元花用一空。
二、案經甲○○○訴請臺灣臺中地方法院檢察署呈請臺灣高等法院檢察署令轉臺灣嘉
    義地方法院檢察署檢察官偵辦起訴。
        理  由
一、訊據被告丁○○對於右揭事實除竊盜及詐欺取財之犯意部分外，均承認不諱，惟
    辯稱：我與乙○○於八十九年底到告訴人甲○○○夫婦家，告訴人夫婦確實有委
    託我代為處理前揭戊○○的債務，告訴人夫婦是委託乙○○與我共同處理，並交
    付前揭票據給我們，我並無竊盜票據與詐欺戊○○金錢之犯行云云。經查：
  (一)右開事實，除被告所涉竊盜及詐欺之犯意外，其餘部分業據被告承認無訛，並經
    告訴人甲○○○夫婦於偵審時迭次陳明在卷，且有被害人戊○○於偵審中所述：
    我有將前揭票據交給告訴人，後來被告持該等票據前來處理債務，被告說一次以
    二十五萬元解決，我就交付二十五萬元予被告，並取回票據等語在卷可憑，堪信
    為真正。
  (二)其次，告訴人甲○○○夫婦於偵審時迭次否認曾委託被告處理前揭債務等語，而
    證人乙○○於警偵訊時亦證稱：告訴人夫婦於八十九年底，曾將前揭票據交給我
    代為處理，我數次至戊○○住處催討債務未果，這期間我有約被告一同前往，因
    此被告知道此事，我沒有委託被告代為處理債務，也沒有把票據交給被告，我是
    把前揭票據放在我的車牌號碼Ｂ五─七七一一號自小客車上，車子停在台中縣清
    水鎮○○路某修車廠前的檳榔攤旁，因我的車子時常要開，所以未關車門，該地
    點常有人出入，被告也常去檳榔攤附近，後來九十年五月下旬時，我發現票據不
    見了，因無法確定遭竊，心想先找一找再說，數日後，甲○○○來向我說被告私
    自拿前揭票據去找戊○○處理了，我才知道票據是被告偷走的等語甚明（台灣台
    中地方法院檢察署第頁九十一年度偵字第七八三二號卷第二十一頁、第二十二頁
    、第五十四頁、第五十五頁），堪認被告前揭辯詞，已甚可疑，又被告之辯詞若
    為真正，則被告應與乙○○共同處理前揭債務，但是被告竟私自為之，且將戊○○交付之二十五萬元自行花用一空，完全未知會乙○○或告訴人夫婦，是被告辯
    詞，與情理不合，應係臨訟卸責之語，委無足採，再者，被告亦自承無法提供證
    據證明曾受告訴人夫婦委託處理前揭債務等語（見本院九十二年五月十五日調查
    筆錄），故認告訴人夫婦並未委託被告代為處理前揭債務，可認屬實。
  (三)至於戊○○雖稱：丙○○曾與乙○○及被告來找我，丙○○有跟我說委託乙○○
    處理債務云云，然告訴人夫婦否認曾委託被告處理債務，而乙○○亦稱：告訴人
    夫婦曾將前揭票據交給我處理，我沒有委託被告為之，我也沒有把票據交給被告
    等語，已見前述，又本院查無證據可認告訴人夫婦確曾委託被告代為處理前揭債
    務，且憑丙○○、乙○○及被告曾共同前往戊○○住處催討債務一事，亦非可遽
    認告訴人夫婦確曾委託被告處理債務，是認應以告訴人夫婦所述者為可採。
  (四)綜上，被告竊得前揭票據後，持向戊○○佯稱已得告訴人夫婦委託代為處理，使
    戊○○陷於錯誤，而交付二十五萬元予被告等犯行，確然無訛，本件事證明確，
    被告犯行堪以認定。
二、(1)核被告丁○○所為，係犯刑法第三百二十條第一項之普通竊盜罪及同法第三百
    三十九條第一項之詐欺取財罪。被告前揭詐欺部分犯行，公訴人雖未敘明起訴法
    條，惟起訴事實既已述及，且與前揭竊盜部分犯行屬牽連犯之裁判上一罪關係，
    自為本院所應審究之範圍。又被告所犯前開竊盜及詐欺取財二罪名間，有方法結
    果之牽連關係，應依刑法第五十五條規定，從一重之詐欺取財罪處斷。(2)爰審酌
    被告不思奮發向上，竟竊取前揭票據而向戊○○訛騙錢財花用一空，被告素行不
    佳、生活狀況、智識程度、犯罪所生危害、未承認犯行、尚未賠償告訴人與戊○○之損失等一切情狀，量處如主文所示之刑，以資懲儆。
三、(1)按因撤銷假釋執行殘餘刑期，其撤銷之原因事實發生在八十六年刑法第七十九
    條之一修正施行前者，依修正前之刑法第七十九條之一規定合併計算其殘餘刑期
    與他刑應執行之期間，刑法施行法第七條第二項本文著有規定。(2)又按二以上徒
    刑併執行者，第七十七條所定最低應執行之期間，合併計算之。依第一項規定合
    併計算執行期間而假釋者，前條第一項規定之期間，亦合併計算之。八十六年十
    一月二十六日修正公布前之刑法第七十九條之一第一項、第三項定有明文。(3)另
    按在有期徒刑所餘刑期內未經撤銷假釋者，其未執行之刑，以已執行論。八十三
    年一月二十八日修正公布後之刑法第七十九條復有明文。(4)查被告曾因違反肅清
    煙毒條例案件，經臺灣臺中地方法院先後判決有期徒刑三年四月、二年二月確定
    並接續執行，於八十三年九月六日假釋出監，復於八十四年間因違反肅清煙毒條
    例、化學合成麻醉藥品條例等案件，經臺灣臺中地方法院及臺灣高等法院臺中分
    院，先後以八十四年度訴字第二○一四號、八十四年度上訴字第一一六○號判決
    有期徒刑二年一月、三年十月確定，並撤銷前揭假釋，執行至八十九年六月五日
    又縮刑假釋出監，其後，被告再因贓物案件，經臺灣臺中地方法院以九十年度易
    字第七八一號判處有期徒刑四月確定，又撤銷前開假釋，於九十年十二月二十七
    日入監服刑等情，有台灣高等法院被告全國前案紀錄表、台灣嘉義地方法院檢察
    署刑案資料查註紀錄表附卷可參，惟徵諸前揭所引條文，被告為本件犯行時，前
    揭所犯違反肅清煙毒條例、化學合成麻醉藥品條例等案件之罪刑，因合併計算未
    執行刑期之故，均尚未執行完畢，因此，被告為本件犯行時，尚無累犯規定之適
    用，附為說明。
據上論斷，應依刑事訴訟法第二百九十九條第一項前段，刑法第三百三十九條第一項
、第三百二十條第一項、第五十五條，罰金罰鍰提高標準條例第一條前段，判決如主
文。
本案經檢察官周欣潔到庭執行職務。
中       華        民        國     九十二    年     六    月    十一   日
                                      臺灣嘉義地方法院刑事第一庭
                                          法  官  盧  鳳  田
右正本證明與原本無異。
如不服本判決，應於判決送達後十日內，向本院提出上訴狀（應附繕本）。
中       華        民        國     九十二    年     六    月    十一   日
                                          書記官  林  秀  惠
附錄論罪科刑法條：
刑法第三百二十條第一項：
意圖為自己或第三人不法之所有，而竊取他人之動產者，為竊盜罪，處五年以下有期
徒刑、拘役或五百元以下罰金。
刑法第三百三十九條第一項：
意圖為自己或第三人不法之所有，以詐術使人將本人或第三人之物交付者，處五年以
下有期徒刑、拘役或科或併科一千元以下罰金。


司法院資訊處製作；財團法人民間司法改革基金會備份。
